最　高　行　政　法　院　裁　定
　　　　　　　　　　　　　94年度裁字第00247號
抗　告　人　甲○○
相　對　人　財政部
代　表　人　乙○
相　對　人　臺灣菸酒股份有限公司
代　表　人　丙○○
上列當事人間因賠償給付事件，抗告人對於中華民國92年9月18
日臺北高等行政法院92年度訴字第3700號裁定提起抗告，本院裁
定如下︰
　　主  文
抗告駁回。
抗告訴訟費用由抗告人負擔。
　　理  由
一、原裁定駁回抗告人在原審之訴；略以：本件抗告人於原審提
    起行政訴訟，起訴狀未記載被告及其代表人之姓名（與機關
    之關係），並陳明應為之聲明，訴訟之種類、事實上及法律
    上之陳述等，經本院審判長裁定命其依法於7日內補正，該
    裁定已於92年8月28日送達抗告人收受，有送達證書可稽，
    抗告人雖於92年8月29日提出行政訴訟補正狀，但核其內容
    關於被告列台灣菸酒股份有限公司、財政部，但就被告代表
    人並未為補正，其起訴程式已屬於法不合。另抗告人該補正
    狀記載之訴訟標的仍屬不明。而該補正狀所記載訴之聲明為
    ：「依據訴願法第1條財政部及所屬菸酒公賣局應告知而不
    告知官等搬遷眷舍一次補助費荐任新台幣（下同）180 萬元
    及應作為而不作為應補償差額164萬元，但法律另有規定者
    （退休法）從其規定」，該聲明意旨係請求財政部及改制後
    之台灣菸酒股份有限公司補償164萬元，但就請求之訴訟種
    類未於補正理由中明，事實上及法律上之陳述亦語焉不詳
    ，抗告人於行政訴訟補正狀雖提及本案乃本院91年度訴字第
    5412號乙案。經查，該案業經本院於92年7月21日判決駁回
    抗告人之訴，該判決已就抗告人請求台灣菸酒股份有限公司
    依據財政部所屬事業機構國有眷舍房地處理實施要點第七點
    規定，按薦任標準補發給抗告人164萬元之訴，分就程序上
    及實體上論明不採之理由，抗告人亦表明已就該案提起上訴
    ，則抗告人就另案之說明仍非屬本件訴訟標的及事實上及法
    律上之陳述之補正，因此難認抗告人對本件訴之聲明請求之
    訴訟標的、事實上及法律上之陳述已為補正。從而抗告人起
    訴程式為屬於法不合，應予駁回等由。資為論據。經核並無
    不合。
二、本件抗告意旨略謂：本案仍如原審法院91年度訴字第5412號
    乙案，請求拆遷補償164萬元，訴訟標的已補正云云。經核
    上開主張已經原裁定明理由駁回在案，原裁定並無不合，
    其抗告難認有理由，應予駁回。
三、依行政訴訟法第104條、民事訴訟法第95條、第78條，裁定
    如主文。
中    華    民    國    94    年     2    月   17     日
                  第一庭審判長法  官　黃　綠　星
                              法  官　陳  秀  美
                              法  官　蔡　進　田
                              法  官　黃　璽　君
                              法  官　廖　宏　明
以  上  正  本  證  明  與  原  本  無  異
中    華    民    國    94    年    2    月    18     日
　　　　　　　　　　　　　　　書記官　彭　秀　玲
